【裁判字號】    90,上易,1359
【裁判日期】    901031
【裁判案由】    毒品危害防制條例
【裁判全文】
臺灣高等法院臺南分院刑事判決           九十年度上易字第一三五九號       Ｇ
      上  訴  人
      即  被  告  甲  ○  ○
右上訴人因違反毒品危害防制條例案件，不服中華民國九十年六月廿六日台灣台南地
方法院九十年度易字第一一一二號第一審判決（起訴案號：台灣台南地方法院檢察署
九十年度偵字第一○八二號），提起上訴，本院判決如左：
      主      文
原判決撤銷。
甲○○連續施用第二級毒品，累犯，處有期徒刑捌月。
扣案安非他命壹小包（淨重○．三公克，包裝重○．一六公克）沒收銷燬；另扣案吸
食工具壹組、吸管壹截、分裝袋貳個均沒收。
      事      實
一、甲○○於民國（下同）八十七年間，因違反動產擔保交易法案件，經台灣嘉義地
    方法院判處有期徒刑五月確定，於八十八年十一月十五日執行完畢。又因施用毒
    品案件，經台灣嘉義地方法院以八十七年毒聲字第廿號及八十七年毒聲字第五六
    四號裁定移送觀察、勒戒，均因無繼續施用毒品傾向，經台灣嘉義地方法院檢察
    署檢察官於八十七年七月十五日以八十七年度偵字第三○六四號，及於八十七年
    十二月九日，以八十七年度偵緝字第一八八號，分別為不起訴處分在案。詎甲○
    ○仍不知悔改，竟又基於概括犯意，自九十年五月初起，至九十年五月五日晚上
    十一時許止，連續於高雄市○○路租住處，施用第二級毒品安非他命多次。嗣於
    九十年五月六日清晨五時十分許，因駕駛７Ｍ─○一六二號小客車，行經國道一
    號高速公路即台南縣永康市路段南向三二三公里處，因超速為警攔檢查獲，並當
    場在７Ｍ─○一六二號小客車駕駛座下踏板皮包，查扣獲其所有安非他命一小包
    （淨重○．三公克，包裝重○．一六公克）、吸食工具一組、吸管一截、分裝袋
    二個。
二、案經內政部警政署國道公路警察局第五警察隊，移送台灣台南地方法院檢察署檢
    察官偵查起訴。
      理      由
一、訊據上訴人即被告甲○○供承於右揭時地，施用安非他命多次之事實，並有高雄
    市政府衛生局九十年五月十七日尿液檢驗報告在卷可稽（詳原審卷十三頁），且
    扣案疑似安非他命結晶一小包，經送法務部調查局以氣象層析質譜儀分析法及化
    學分析法檢驗，結果證明確係甲基安非他命（淨重○．三公克，包裝重○．一六
    公克），有該局九十年九月廿八日陸一字第九○○六○六四六號檢驗通知書在
    卷足憑（詳本院卷廿三頁），此外復有吸食工具一組、吸管一截及分裝袋二個扣
    案可資佐證（詳偵查十六頁），足認被告確有右揭施用安非他命犯行。又被告前
    因施用毒品案件，先後二次經送觀察、勒戒後，均認無繼續施用毒品傾向，業經
    檢察官分別為不起訴處分確定在案，有台灣高等法院被告全國前案紀錄表及台灣
    台南地方法院檢察署刑案資料查註紀錄表各乙份在卷可稽（詳本院卷十四頁、偵
    查卷十三頁），被告此次三犯施用毒品（毒品危害防制條例第廿條第三項規定參
    照），事證明確，堪以認定，應予依法論科。
二、核被告所為，係犯毒品危害防制條例第十條第二項施用第二級毒品罪。被告其持
    有毒品安非他命低度行為，為其施用毒品安非他命高度行為所吸收，不另論罪。
    其先後多次施用安非他命行為，時間密接、犯罪構成要件相同，顯係基於概括犯
    意反覆為之，為連續犯，應依刑法第五十六條規定，論以一罪，並依法加重其刑
    。又被告前於八十七年間因違反動產擔保交易法案件，經台灣嘉義地方法院判處
    有期徒刑五月確定，甫於八十八年十一月十五日執行完畢，有台灣高等法院被告
    全國前案紀錄表附卷可稽，被告五年內，再犯本件有期徒刑以上之罪，為累犯，
    應依刑法第四十七條規定，遞加其刑。
三、原審以被告罪證明確，因予論罪科刑，固非無見；惟查原判決於理由欄二記載「
    扣案分裝袋二個，為被告所有供其犯罪所用之物，爰依刑法第卅八條第一項第二
    款規定宣告沒收」等語，然卻漏未於原判決主文諭知沒收扣案分裝袋二個，非無
    疏失。又扣案吸食器一組、吸管一截，係被告為供其施用安非他命而臨時拼組之
    施用工具，顯非專供施用毒品之器具，原判決依毒品危害防制條例第十八條第一
    項沒收銷燬，亦於法不合。雖被告上訴意旨，指摘原判決量刑過重，為無理由。
    然原判決既有可議之處，自應由本院將原判決撤銷予以改判。爰審酌被告犯罪動
    機、目的、生活狀況、品行、犯罪所生危害，及犯後坦承犯罪等一切情狀，量處
    如主文第二項所示之刑，以為懲儆。至扣案安非他命一小包，經檢驗後剩餘淨重
    ○點三公克（另包裝○．一六公克）係屬毒品安非他命，已如前述，應依毒品危
    害防制條例第十八條第一項規定宣告沒收銷燬之。另扣案吸食工具一組、吸管一
    截、分裝袋二個，為被告所有，供其犯罪所用之物，為被告供承在卷，均依刑法
    第三十八條第一項第二款規定，宣告沒收之。
四、據上論斷，應依刑事訴訟法第三百六十九條第一項前段、第三百六十四條、第二
    百九十九條第一項前段，毒品危害防制條例第十條第二項、第十八條第一項，刑
    法第十一條前段、第五十六條、第四十七條、第三十八條第一項第二款，判決如
    主文。
本案經檢察官羅清溪到庭執行職務。
中    華    民    國      九十      年        十      月      卅一      日
                                  臺灣高等法院臺南分院刑事第五庭
                                      審判長法官  茆    臺    雲
                                            法官  蔡    長    林
                                            法官  董    武    全
右正本證明與原本無異。
不得上訴。
                                      法院書記官  黃    全    忠
中    華    民    國      九十      年        十一      月     五       日
附錄法條：
毒品危害防制條例第十條第二項：施用第二級毒品者，處三年以下有期徒刑。


司法院資訊處製作；財團法人民間司法改革基金會備份。
